臺灣嘉義地方法院刑事判決　　　　　　 93年度交易字第117號
　　公　訴　人　臺灣嘉義地方法院檢察署檢察官
　　被　　　告　乙○○　男　3.
　　　　　　　　甲○○
　　上　一　人
　　選任辯護人　奚淑芳律師
　　　　　　　　張雯峰律師
上列被告等因公共危險案件，經檢察官聲請以簡易判決處刑（93
年度偵字第4664號），本院認為不宜以簡易判決處刑，經改用通
常程序審理後，判決如下：
    主  文
乙○○服用酒類，不能安全駕駛動力交通工具而駕駛，累犯，處
拘役伍拾玖日，如易科罰金，以參佰元折算壹日。
甲○○無罪。
    事  實
一、乙○○前於民國90年間因犯公共危險、過失傷害等罪，經本
    院於91年6月24日以91年度交訴字第22號判決判處應執行有
    期徒刑1年確定；又於91年間因侵占罪，經本院於92年3月24
    日以91年度易字第266號判決判處有期徒刑8月確定，上開兩
    案經定應執行有期徒刑1年7月，於92年9月30日縮短刑期假
    釋出監並交付保護管束，於93年1月9日保護管束期滿執行完
    畢。詎仍不知悔改，明知飲酒後駕駛動力交通工具之操控能
    力降低而無法為安全之駕駛，竟仍於93年7月1日下午2時許
    起至翌日凌晨某時止，在嘉義縣民雄鄉北斗村中正大鎮社區
    某處，飲用高梁酒約1瓶後，於同年7月2日晚上7時30分許，
    酒後騎乘車牌號碼LCN－390號之重型機車，行經嘉義縣民雄
    鄉松山村立全新村264號交岔路口前時，因不勝酒力與甲○
    ○所駕駛車牌號碼3W－6295號之自用小客車發生碰撞，乙○
    ○因此人車倒地，受有左脛骨骨折及右橈骨骨折等傷害，經
    警據報將乙○○送醫，並測得其血液中酒精含量為193MG／
    DL （換算呼氣酒精濃度為每公升0‧965毫克），而查悉上
    情。
二、案經嘉義縣警察局民雄分局報請臺灣嘉義地方法院檢察署檢
    察官聲請以簡易判決處刑，經本院認本件不宜以簡易判決處
    刑，改依通常程序審理。
    理  由
壹、被告乙○○部分：
一、按酒精使用後對身體的影響除自主神經系統亢奮與認知功能
    的暫時性缺損外，與駕駛能力有關者乃（１）對移動景物的
    追蹤能力，（２）經強光照射後恢復視力，（３）監視四周
    的注意力，而上述三種能力在夜間駕車時尤其重要，許多人
    飲酒後因沒有可自覺的生理反應，以致腦部功能已缺損而仍
    不自知照常開車，雖然每人飲酒後的自覺生理反應不一，然
    而同種族之間的酒精清除率則相近，故一般而言，飲用同量
    酒精之後其對每個人的身體影響應類似；且酒精濃度與肇事
    率之關係，當呼氣酒精濃度達0．55MG＼DL時，其肇事率為
    10倍，故酒後駕車為造成意外事故的主要原因之一。人們從
    交通事故的痛苦教訓裡，漸漸深切地體認到酒精在交通事故
    傷亡中所扮演的惡性角色，導致今日世界各國都明文規定，
    禁止人民在酒後駕駛汽車或是大眾運輸工具，並且加重對酒
    後駕車者的罰責。英、美及歐洲各國都陸續立法，明文規定
    ：駕駛汽車（或是大眾運輸工具）的駕駛者，有飲用酒精的
    限制和強制受檢的義務。其主要的目的在於減少交通事故的
    傷害，也可保障社會大眾的安全。唯有重視交通事故與酒精
    的關係，以及宣導國人酒後不駕車的守法習慣，才能降低酒
    後交通事故的傷亡，確保社會大眾行的安全（參照臺大醫學
    院法醫學科吳木榮醫師撰：酒精與交通事故傷害的法醫學觀
    點，及臺北醫學院附設醫院精神科主任蔡尚穎撰：酒精對人
    體生理與行為之影響）。又刑法第185條之3之服用酒類不能
    安全駕駛而為駕駛罪係屬公共危險罪，所謂公共危險罪乃指
    足以造成特定或不特定多數人死亡或身體健康受到傷害，以
    及財物受損等嚴重後果之具有公共危險性之犯罪行為。又本
    條規定並未在構成要件中設有「致生公共危險」之構成要件
    要素，故為抽象公共危險罪，而所謂抽象公共危險罪，即立
    法者在架構此種犯罪之構成要件時，即以構成要件要素之彼
    此關聯，而預先認定該行為具有一般之抽象危險，而不以事
    實上業已發生危險，方具有可罰性。是本條既屬抽象公共危
    險罪，即非實害犯，亦非結果犯，而立法者在訂立此條文時
    ，即認酒後駕駛動力交通工具，具有一般之危險性，該條之
    立法目的乃在預防酒後駕駛，對於其餘用路人所造成之危害
    ，因此，並不以行為人的確因酒後駕車而肇事造成危險或損
    害作為構成要件，均予合先指明。
二、上開犯罪事實，業據被告乙○○於本院審理時坦承不諱，並
    有道路交通事故現場圖、道路交通事故調查報告表 (一)、
    (二)、刑法第185條之3案件測試觀察紀錄表、嘉義縣警察局
    道路交通事故當事人酒精測定紀錄表、診斷證明書各1份，
    及現場、車損照片共7張等在卷可資佐證（見警卷第10至12
    、14至21頁）。另按刑法上所謂「服用酒類不能安全駕駛動
    力交通工具」，觀察重點在於酒精對駕駛人在交通工具高速
    動力運轉狀況下維持身心整體應變能力的影響，而酒精對於
    人體的影響，在經驗科學上並不限於徹底麻醉身心，當血液
    酒精濃度（一般為呼氣酒精濃度的200倍到230倍）過高而造
    成酒精中毒時，即使只是每公升100毫克（換算呼氣酒精濃
    度約為每公升0、5毫克）也已足可影響駕駛安全。關於這項
    自然科學上所肯定的客觀實驗數據，法務部曾於88年5月10
    日邀集行政院衛生署、中央警察大學等相關專業機構研商確
    認，並取呼氣酒精濃度每公升0、55毫克的近似數值為個案
    事實認定參考，以法88檢字第1669號函行文所屬機關供作刑
    事訴追依據，所採測定基準並不違背公知的經驗法則。如果
    根據通常生活上的客觀經驗已不能確保駕駛人穩定而有效地
    操控動力交通工具，自屬法律所要規範的對象，與駕駛人有
    無喝醉、神智是否清楚均無必然關連。本案被告乙○○於事
    故發生後，經送醫急救並對其抽血檢驗，發現其血液中所含
    酒精濃度為193MG／DL（經換算呼氣所含酒精成份為每公升0
    ‧965毫克），其駕車肇事率為一般人之10倍以上，此有嘉
    義縣警察局道路交通事故當事人酒精測定紀錄表1紙附卷可
    憑，顯見其已因飲酒而影響安全駕車之能力，本案罪證明確
    ，被告犯行堪以認定。
三、核被告乙○○所為，係犯刑法第185條之3之服用酒類，不能
    安全駕駛動力交通工具而駕駛罪。被告前於90年間因犯公共
    危險、過失傷害等罪，經本院於91年6月24日以91年度交訴
    字第22號判決判處應執行有期徒刑1年確定；又於91年間因
    侵占罪，經本院於92年3月24日以91年度易字第266號判決判
    處有期徒刑8月確定，上開兩案經定應執行有期徒刑1年7 月
    ，於92年9月30日縮短刑期假釋出監並交付保護管束，於93
    年1月9日保護管束期滿執行完畢等情，有臺灣嘉義地方法院
    檢察署刑案資料查註紀錄表、臺灣高等法院被告全國前案紀
    錄表各1份附卷可按，其於有期徒刑執行完畢5年以內再犯本
    件有期徒刑以上之罪，為累犯，應依刑法第47條之規定加重
    其刑。爰審酌被告有上開前科，竟又不思警惕，再犯本件公
    共危險犯行，足見其輕忽法律之程度，惡性顯非輕微；且酒
    後駕車為近年交通事故發生之主因，影響國民身體、生命、
    財產至鉅，酒後不開車之觀念，亦經主管機關透過各傳播媒
    體長期宣導，應為社會大眾所共知，被告竟置若罔聞，於酒
    後吐氣之酒精濃度達每公升0‧965毫克而不能安全駕駛之情
    形，仍貿然騎乘上開重型機車於公路上行駛，顯棄社會及個
    人安全於不顧，實有非是，以及其目的、手段、犯罪後之態
    度，違反公共危險之情節尚未對第三人造成死傷之結果等一
    切情狀，量處如主文所示之刑，並諭知易科罰金之折算標準
    ，以示懲儆。
四、被告乙○○於審判期日經合法傳喚，無正當理由不到庭，本
    院認其所犯之罪應係科拘役之案件，爰不待其陳述逕行判決
    。
貳、被告甲○○部分：
一、本件聲請簡易判決處刑意旨另以：被告甲○○於上揭時、地
    駕駛車牌號碼3W－6295號之自用小客車，沿嘉義縣民雄鄉松
    山村立全新村由東往西行駛，於途經立全新村264號前向右
    轉時，理應注意車前狀況、隨時採取必要之安全措施，且汽
    車行駛至交岔路口，轉彎車應讓直行車先行，而依當時情形
    ，復無不能注意之情事，詎竟疏未注意，貿然右轉，致告訴
    人即被告乙○○（下簡稱告訴人）所騎乘前開重型機車之前
    車輪，撞及被告甲○○所駕駛前開自用小客車之右前保險桿
    ，告訴人乙○○因此人車倒地，受有左脛骨骨折及右橈骨骨
    折等傷害。因認被告甲○○涉犯刑法第284條第1項前段之過
    失傷害罪嫌云云。
二、按被告未經審判證明有罪確定前，推定其為無罪。犯罪事實
    應依證據認定之，無證據不得認定犯罪事實；又不能證明被
    告犯罪或其行為不罰者，應諭知無罪之判決；且被告之自白
    ，不得作為有罪判決之唯一證據，仍應調查其他必要之證據
    ，以察其是否與事實相符，刑事訴訟法第154條、第301條第
    1項、第165條第2項分別定有明文。又犯罪事實之認定，應
    憑真實之證據，倘證據是否真實尚欠明確，自難以擬制推測
    之方法，為其判斷之基礎；而認定犯罪事實之證據係指足以
    認定被告確有犯罪行為之積極證據而言，該項證據自須適合
    於被告犯罪事實之認定，始得採為斷罪資料；又告訴人之指
    訴，係以使被告受刑事訴追為目的，是其陳述是否與事實相
    符，仍應調查其他證據以資審認，最高法院著有53年臺上字
    第656號、29年上字第3105號、52年台上字第1300號著有判
    例可資參照。且刑事訴訟上證明之資料，無論其為直接或間
    接證據，均須達於通常一般之人均不致有所懷疑，而得確信
    其為真實之程度，始得據為有罪之認定，若其關於被告是否
    犯罪之證明未能達此程度，而有合理懷疑之存在，致使無從
    形成有罪之確信，根據「罪證有疑，利於被告」之證據法則
    ，即不得遽為不利被告之認定，亦有最高法院76年度臺上字
    第4986號判例可稽。再按刑法第284條第1項前段之過失傷害
    罪，係受害人因行為人之過失而受有傷害，且過失行為與結
    果間，在客觀上需有相當因果關係始得成立。而所謂「相當
    因果關係」，係指依經驗法則，綜合行為當時所存在之一切
    事實，客觀之事後審查，認為在一般情形下，有此環境，有
    此行為之同一條件，均可發生同一之結果者，則該條件即為
    發生結果之相當條件，行為與結果即有相當因果關係。反之
    ，若在一般情形下，有此環境，有此行為之同一條件存在，
    而依客觀之審查，認為不必皆發生此結果者，則該條件與結
    果並不相當，僅為偶然之事實而已，其行為與結果間即無相
    當因果關係。末按刑法第284條過失傷害罪之構成要件，除
    須行為人具有依刑法第14條所規定之應注意能注意而不注意
    之行為不法外，尚須具備有結果不法之要件，亦即須以行為
    人之行為為結果發生之原因、結果必須具有可避免性、結果
    以及因果歷程必須客觀可預見。因此若行為人雖違背注意義
    務，而發生構成要件之該當結果，但如已幾近確定之可能性
    ，可確認行為人縱然符合注意義務之要求，保持客觀必要之
    注意，而構成要件之結果仍會發生，則此結果即係客觀不可
    避免，而無結果不法，行為人即因之不構成過失犯。此外，
    當汽車駕駛人應可信賴參與交通行為之對方，將同時為必要
    之注意，相互為遵守交通秩序之適當行為，而無考慮對方將
    會有違反交通規則之不當行為之義務時，其行為對於結果之
    發生在客觀上復無避免可能性時，其行為仍應無客觀之可責
    性，亦不得科以過失之罪責（最高法院88年度臺上字第1852
    號判決意旨參照）。
三、本件聲請簡易判決處刑意旨認為被告甲○○涉犯上開罪嫌，
    無非係以被告甲○○於偵查中供述伊當時未顯示方向燈等語
    ，及有道路交通事故現場圖、道路交通事故調查報告表 (一
    )、(二)、診斷證明書各1份，及現場、車損照片共7張等在
    卷足資佐證為其論據。訊據被告甲○○堅決否認有何過失傷
    害之犯行，辯稱：伊當時若有顯示方向燈，告訴人乙○○仍
    會撞及伊駕駛之上開自用小客車，故伊未顯示方向燈，與本
    件車禍之發生並無相當因果關係；又肇事現場路口之建築物
    緊臨道路邊界線，遮蔽伊行車視線，故於事發時縱然注意亦
    無法避免，本件肇事實係因告訴人酒後駕車所致等語。經查
    ：
（一）前揭車禍致告訴人乙○○受傷之事實，固據被告甲○○迭
      次於警訊、偵查中及本院審理時所不爭執，亦核與告訴人
      指述之情節相符（分別見警卷第3、4頁；偵查卷第5、6頁
      ），並有道路交通事故現場圖、道路交通事故調查報告表
      (一)、(二)各1份、事故現場及車損照片共7幀等在卷可資
      佐證（見警卷第10至12、18至21頁）。且告訴人因本件車
      禍受有左脛骨骨折及右橈骨骨折之傷害，有財團法人嘉義
      基督教醫院所出具之診斷證明書1紙在卷可參（見警卷第
      17 頁）。然被告甲○○是否應就告訴人之受傷結果，負
      過失傷害之罪責，端視被告甲○○於本件車禍有無應注意
      能注意而不注意之情為斷。
（二）查本件被告甲○○與告訴人所行駛之路口係一無號誌之交
      岔路口乙情，此觀卷附之道路交通事故調查報告表(一)及現
      場照片至明。又按汽車除行駛於單行道或指定行駛於左側
      車道外，在未劃標線之道路，應靠右行駛，道路交通安全
      規則第95條第1項定有明文，而查本件車禍之肇事地點即
      告訴人於本件車禍發生前所騎乘嘉義縣民雄鄉松山村立全
      新村由北往南之路段係一未劃標線之道路，亦有上開道路
      交通事故調查報告表(一)及現場照片等在卷可憑，是告訴人
      騎乘機車行經該處，自有靠右行駛之義務。次查，告訴人
      所騎乘之上開路段之道路寬度為4、3公尺乙情，業經本院
      實地勘驗屬實，並製有勘驗筆錄在卷可稽（見本院卷第18
      至24頁），又本件事故發生後，告訴人所騎乘之上開機車
      係右倒於被告甲○○所駕駛前開自用小客車之北側2公尺
      處，距道路邊緣為1公尺，而前開自用小客車之右前車體
      則距道路邊緣1、3公尺等情，亦有前開道路交通事故現場
      圖附卷足參，再參以告訴人於事故發生前確實偏左行駛乙
      節，業據其於偵查中供認明確屬實（見偵查卷第13頁），
      足見告訴人於本件車禍發生前，確實未沿嘉義縣民雄鄉松
      山村立全新村由北往南之道路靠右行駛乙情，應堪認定。
（三）第查，「汽車駕駛人應注意車前狀況：：：並隨時採取必
      要之安全措施」，道路交通安全規則第94條第3項固亦定
      有明文；惟本院以為，道路交通安全規則第94條第3項之
      規定，應依其規範目的予以限縮，本條項規定如不加以適
      當之說明及限制，已儼然成為道路交通安全規則上之「帝
      王條款」。是以駕駛人究竟要注意多久、注意到如何的程
      度方為此注意規定之規範重點，而正因為實務上向來怠於
      在個案上對該注意規定為相當之限縮，長期下來，造成此
      一注意規定無所不在、無所不用之弊病。而學說及實務所
      發展出來的「信賴原則」概念就是要在這種無所不在之情
      形下，來限制行為人的注意義務範圍。今查，若以肇事現
      場兩車之撞擊位置、兩車受損之情形等，依經驗法則，確
      實讓人懷疑被告甲○○確有未注意車前狀況之情形，惟從
      反面觀之，在無其他佐證之下諸如被告甲○○之視線有無
      遭阻礙、告訴人之行進路線有無正常等，而僅以上情即據
      以推論被告甲○○確有未注意車前狀況之舉，又似嫌速斷
      而有可議，且有違前揭「罪證有疑，利於被告」之證據法
      則；況被告甲○○乘坐於前開其所駕駛之自用小客車上，
      其眼睛距離地面之高度為1、2公尺，而其前開所行駛嘉義
      縣民雄鄉松山村立全新村由東往西之路段右轉時，有一道
      高1、4公尺之圍牆等情，業經本院實地勘驗屬實，且製有
      勘驗筆錄在卷足稽（見本院卷第18至24頁），是被告甲○
      ○於上開無號誌之交岔路口右轉時，其視線顯然為右前方
      一道高1、4公尺之圍牆遮蔽乙情，已堪認定，則在其視線
      為該圍牆遮蔽下，實難謂有何未注意車前狀況之過失；又
      參以被告甲○○所駕駛之前開自用小客車於甫右轉即與告
      訴人騎乘之前開重型機車發生碰撞而停止，亦有現場照片
      可佐，足見被告甲○○當時駕車之時速非快，且應有減速
      慢行，作隨時停車之準備，而無違反道路交通安全規則第
      93條第1項第2款之情；且查本件車禍發生時，告訴人未靠
      右行駛，復如前述，而依一般謹慎理性駕駛者之經驗，於
      無號誌管制之交岔路口，駕車者欲右轉時，自應注意左右
      車道之直行車輛，且一般人即信賴其他參與交通者亦能遵
      守交通規則，本案告訴人既違背參與交通者對於在其遵行
      車道內行駛之信賴，未靠右行駛，被告甲○○實無法預見
      ，則其實已盡公訴人聲請簡易判決書所指注意車前狀況之
      義務，亦難認可避免本件車禍結果之發生，加以告訴人當
      時之呼氣酒精濃度高達每公升0‧965毫克，已見前述，及
      其當時之時速為60公里，亦據其自承在卷（見警卷第4頁
      ），則被告甲○○於突然看到酒後、未靠右行駛之告訴人
      所騎乘之機車時，其在客觀上有無防範發生之可能，實非
      無疑，尤難遽此即謂其已違反注意車前狀況，並隨時採取
      必要安全措施之規定。本件車禍經送臺灣省嘉雲區車輛行
      車事故鑑定委員會鑑定結果認為：「乙○○服用酒類超過
      法定標準值駕駛重機車，雨夜行經未劃標線狹路之無號誌
      交岔路口，未減速反嚴重超速行駛，且偏左行駛不當，為
      肇事原因。甲○○無肇事因素」等情，有該委員會93年12
      月24日嘉鑑字第093581524D號函附卷可按（見本院93 年
      度嘉交簡字第484號卷第39至41頁），亦同此認定。再者
      ，上開道路交通安全規則第94條第3項亦未課以被告甲○
      ○於通過無號誌交岔路口右轉時，亦須注意右方有無車輛
      未靠右行駛之義務，否則，如被告通過無號誌交岔路口右
      轉時，尚須注意右側有無車輛未靠右行駛，豈非要求所有
      依照交通規則行駛之車輛，於右轉前均應停駛於交岔路口
      ，以避免撞及右側來車中未靠右行駛之車輛？按所謂信賴
      原則，指行為人在社會生活中，於從事某種具有危險性之
      特定行為時，如無特別情事，在可信賴被害者或其他第三
      人亦會相互配合，謹慎採取適當行動，以避免發生危險之
      適當場合，倘因被害者或其他第三人之不適當行動，而發
      生事故造成損害之結果時，該行為人不負過失責任。依此
      一原則，汽車駕駛人應可信賴參與交通行為之對方，亦將
      同時為必要之注意，相互為遵守交通秩序之適當行為，而
      無考慮對方將會有違反交通規則之不當行為之義務。故汽
      車駕駛人如已遵守交通規則且為必要之注意，縱有死傷結
      果之發生，其行為仍難認有過失可言（最高法院88年度臺
      上字第1852號判決意旨參照）。基上說明，本院認被告甲
      ○○於上開無號誌之交岔路口向右轉並無違反何交通規則
      ，亦無超速之情事，自客觀情形言，其應可信賴告訴人騎
      乘機車行經前開路段應靠右行駛，即認定其係在可信賴被
      害者或其他第三人均會配合，以避免發生危險之情形下駕
      車，對於告訴人該未靠右行駛之行動，顯然無法預見而加
      以防範，自可主張信賴原則之保護。準此，被告甲○○既
      在其遵行車道內行駛，實應受車輛應靠右行駛之信賴原則
      保護，尚難認其有何未注意車前狀況之過失可言，則公訴
      人遽認被告甲○○疏未注意車前狀況並採取必要之安全措
      施云云，尚乏根據。
（四）再按「汽車行駛至交岔路口，轉彎車應讓直行車先行」，
      道路交通安全規則第102條第1項第6款固定有明文。然上
      開規定係指汽車行駛至交岔路口繼續行進或轉彎時，有在
      其遵行車道內行駛者而言；故如未在其遵行車道內行駛至
      交岔路口，即無上開規定所指轉彎車應讓直行車先行之適
      用，自不待言。本件告訴人於事故發生前，確實未沿嘉義
      縣民雄鄉松山村立全新村由北往南之道路靠右行駛乙情，
      既如前述，則被告甲○○自無轉彎車未讓直行車先行之可
      言，依此，公訴人所指被告甲○○於本件車禍尚有轉彎車
      未讓直行車先行之過失云云，亦顯有誤會，併此敘明。
（五）末查，被告甲○○於前揭時、地駕駛前開自用小客車右轉
      時，並未顯示方向燈乙情，業據其自承在卷（見偵查卷第
      13頁及本院卷第38頁94年1月24日準備程序筆錄），是被
      告甲○○於肇事前，確有未顯示方向燈之疏失甚明。而按
      汽車行駛至交岔路口右轉彎時，應距交岔路口三○公尺前
      顯示方向燈或手勢，駛至路口後再行右轉，道路交通安全
      規則第102條第1項第3款固定有明文。然被告甲○○上開
      未顯示方向燈之疏失，是否造成告訴人受傷之因素，亦即
      兩者間是否有相當因果關係存在？查本件車禍實係告訴人
      酒後駕車，且於未劃標線之道路，未靠右行駛所致等情，
      業如前述，是雖被告甲○○未顯示方向燈，仍不得謂其與
      告訴人之受傷間有何相當因果關係，充其量僅係被告甲○
      ○違反上開道路交通安全規則之規定，而應處行政罰之問
      題而已，難認被告甲○○於本件告訴人之受傷間，有何過
      失可言。又本案經送請臺灣省嘉雲區車輛行車事故鑑定委
      員會鑑定結果亦認：「甲○○無肇事因素。（惟未打方向
      燈，有違規定）」等語，有上開鑑定意見書附卷可參，是
      本院認被告甲○○於肇事前未顯示方向燈固有疏失，惟尚
      難據此推論其於本件車禍有何過失負責，亦即被告甲○○
      與告訴人之受傷間，並無相當因果關係存在，附此敘明。
四、綜上各情參互觀之，公訴人所舉前開事證，尚難認定被告甲
    ○○確有未注意車前狀況及轉彎車未讓直行車先行之過失行
    為，足認被告甲○○前開所辯伊於本件車禍並無過失等語，
    尚非不可採信，此外復查無其他積極證據，足證被告甲○○
    有何聲請簡易判決處刑意旨所指之犯行，即屬不能證明被告
    甲○○犯罪，應為其無罪之諭知。
據上論結，應依刑事訴訟法第299條第1項前段、第301條第1項、
第306條，刑法第185條之3、第47條、第41條第1項前段，罰金罰
鍰提高標準條例第2條，判決如主文。
本案經檢察官古富祺到庭執行職務。
中　　華　　民　　國　　94　　年　　2 　　月　　25　　日
                  臺灣嘉義地方法院刑事第五庭
                      審判長  法  官  黃國益
                              法  官  黃義成
                              法  官  黃仁勇
右正本證明與原本無異。
如不服本判決，得自收受送達之日起10日內，向本院提起上訴（
應附繕本）。
中　　華　　民　　國　　94　　年　　2 　　月　　25　　日
                              書記官  吳明蓉
附錄本案論罪法條全文：
刑法第185條之3：
服用毒品、麻醉藥品、酒類或其他相類之物，不能安全駕駛動力
交通工具而駕駛者，處1年以下有期徒刑、拘役或3萬元以下罰金
。
